臺灣板橋地方法院民事判決　　　　　　　100年度訴字第679號
原　　　告　卲秀葉
訴訟代理人　王怡惠律師
被　　　告　陳菜
訴訟代理人　黃仲鈞
上列當事人間請求拆屋還地事件，經本院於民國100年9月1日言
詞辯論終結，判決如下：
    主  文
被告應將原告所有坐落新北市○○區○○段二０八八之一號土地
上，如附圖所示斜線部分地上物（面積二十六平方公尺）拆除，
將占用土地返還原告。
訴訟費用由被告負擔。
本判決第一項於原告以新臺幣壹佰肆拾壹萬壹仟捌佰元為被告供
擔保後，得假執行；倘被告以新臺幣壹佰肆拾壹萬壹仟捌佰元為
原告預供擔保，得免為假執行。
    事實及理由
一、原告主張：坐落新北市○○區○○段2088-1號土地（下稱系
    爭土地）為原告所有，詎被告未經原告同意，無權占有使用
    系爭土地如附圖所示斜線部分（面積26平方公尺）搭建地上
    物使用，已侵害原告對系爭土地所有權，爰本於民法第767
    條規定提起本訴，請求被告拆屋還地等情。併為聲明：除供
    擔保金額外，如主文所示。
二、被告抗辯：坐落系爭土地上建物確為被告所有，惟被告乃於
    30年前即占有使用，應已時效取得所有權。且30年前建設公
    司與被告合建時，曾說系爭土地為法定空地可由被告任意使
    用，僅被告現在無法提出證據證明。本件被告有與原告和解
    之意，盼能達成協議等語。併為答辯聲明：原告之訴駁回，
    如受不利判決願供擔保請免為假執行。
三、兩造不爭執之事項：
  (一)系爭土地為原告所有，並有土地登記謄本1份在卷可佐。
  (二)經本院依原告聲請至現場履勘，並囑託新北市三重地政事務
    所派員測量結果，系爭土地如附圖所示部分（面積26平方公
    尺）遭被告所有地上物占用等情，並有勘驗筆錄及複丈成果
    圖附卷可查。
  (三)被告並未就系爭土地向地政機關申請時效取得地上權
四、原告主張：被告所有系爭地上物無權占用原告所有系爭土地
    ，爰本於民法第767條規定提起本訴請求被告拆屋還地等語
    。被告對於其所有系爭地上物占用原告所有系爭土地一節，
    既無爭執，而可認為真正。自應就被告已備法律上占用權源
    之利己抗辯，負舉證之責。經查：
  (一)按以所有之意思，20年間和平、公然、繼續占有他人未登記
    之不動產者，得請求登記為所有人；以所有之意思，10年間
    和平、公然、繼續占有他人未登記之不動產，而其占有之始
    為善意並無過失者，得請求登記為所有人，民法第769條、
    第770條分別定有明文。查系爭土地為已登記之不動產，縱
    被告抗辯：其以所有之意已和平、繼續占有系爭土地達30年
    以上等語，可認為真正，按諸前開法條規定，亦無法對已登
    記之不動產（即系爭土地）因時效取得所有權登記請求權。
  (二)至被告抗辯：30年前建設公司與被告合建時，系爭土地為法
    定空地，建設公司有同意被告可隨便使用系爭土地等語。則
    為原告所否認，且未據被告提出任何證據以供本院審酌，被
    告前開抗辯，亦無可採。
  (三)基上，被告抗辯其有權占有系爭土地等語，並無可採。本件
    原告本於民法第767條規定提起本訴，請求被告將坐落系爭
    土地上如附圖所示斜線部分地上物拆除，將占用土地返還原
    告，即無不合，應予准許。
五、兩造均陳明願供擔保，聲請宣告假執行或免為假執行宣告，
    經核均無不合，爰各酌定相當擔保金額准許之。
結論：原告之訴為有理由，依民事訴訟法第78條、第390條第2項
、第392條，判決如主文。
中    華    民    國  100    年    9      月    8     日
                  民事第一庭    法  官  黃信滿
以上正本係照原本作成
如對本判決上訴，須於判決送達後20日內向本院提出上訴狀。如
委任律師提起上訴者，應一併繳納上訴審裁判費。
中    華    民    國  100    年    9      月    8     日
                                書記官  莊琬婷